# 请问年度中间股改审计要做所得税税审吗？

提问人：五老峰 时间：2012-07-16 23:05:56
有一家企业想以 2012 年 6 月 30 日为基准日做股改，正常的是先做审计，再做验资。实然想问一下问题，以 6 月 30 日做审计时，要不要请税务师事务所对 1 － 6 月份也做一份企业所得得的税审呢，以确定 1 － 6 月份按税法应交的企业所得税金额呢？因为我们审计时自己做，怕有些所得税的调整不到位，造成将来 1 － 6 月份少计企业所得税，那会不会影响股改时的净资产呢？ 因为一般做IPO时，很多公司都是请税务师事务所确定年度企业所得税后，然后会计师认税审报告中的金额，不知年度中间股改要不要也这样呢？

回答人：chenyiwei
没有这方面的强制性要求（当然也不禁止）。另外目前税审报告无需作为申报材料报送给证监会。

提问人：五老峰 时间：2012-07-17 22:58:57
不好意思，我想问的意思并不是真正请税务师事务所出税审报告，而是请较专业的税务师事务所把关一下 630 实点的应纳税金额，当然税务所能出一份报告更好，不好报告也无所谓，只要数据正确就可以了，以便于半年度的所得税科目金额较准确，因为目前已经基本不做税审，所以希望更专业的人把关一下。 另外半年度的企业所得税金额如果与实际应纳税金额有一定差额，对股改影响大吗？

回答人：chenyiwei
1 、如前所述，没有强制要求，但也不禁止，企业可根据自身需要和涉及税务风险的程度自行作出选择。 2 、要考虑影响金额大小和差异产生原因等因素。尽可能在股改时不要折合股本数正好等于净资产额，要预留一定安全空间。